臺灣花蓮地方法院民事判決　　　　　　　 94年度婚字第325號
原　　　告　乙○○
被　　　告　甲　○
上列當事人間離婚事件，本院判決如下：
    主  文
原告之訴駁回。
訴訟費用由原告負擔。
    事    實
甲、原告方面：
  一、聲明：請准原告與被告離婚。
            訴訟費用由被告負擔。
  二、陳述：兩造於90年11月23日結婚，詎被告不照顧我母親，
      也沒照顧我，出外非法打工而遭遣返，既已無緣，恐相處
      難繼續，為此提起本訴。
  三、證據：提出戶籍謄本一件為證。
乙、被告方面：
    被告未提出任何書狀，作有利於自己之聲明或陳述。
丙、本院依職權向內政部警政署入出境管理局函調被告入出境紀
    錄及大陸同胞申請來台查詢資料。
    理    由
甲、程序方面：
    按原告之訴，依其所訴之事實，在法律上顯無理由者，法院
    得不經言詞辯論，逕以判決駁回之。民事訴訟法第二百四十
    九條第二項定有明文。
乙、得心證之理由：
  一、本件原告為中華民國國民，被告則為大陸地區人士，有戶
      籍謄本及中華人民共和國結婚證影本各乙件可證，依台灣
      地區與大陸地區人民關係條例第五十二條第二項：「判決
      離婚之事由，依台灣地區之法律。」之規定，本件自應以
      中華民國法律為適用之法律，合先敘明。
  二、本件原告主張兩造於90年11月23日結婚，詎被告來臺後，
      不照顧我母親，也沒照顧我，出外非法打工而遭遣返，既
      已無緣，恐相處難繼續，為此提起本訴。
  三、查「民事訴訟如係由原告主張權利者，應先由原告負舉證
      之責，若原告不能先舉證證實自己之主張為真實，則被告
      就其抗辯事實，即令不能舉證，或其所舉證據尚有疵累，
      亦應駁回原告之請求，此為舉證責任分配之當然結果。」
      最高法院五十八年度台上字第一四一四號判例明示斯旨。
      本件原告雖主張兩造於90年11月23日結婚，詎被告不照顧
      我母親，也沒照顧我，出外非法打工而遭遣返，既已無緣
      ，恐相處難繼續，為此提起本訴，惟並未提出任何證據以
      實其說，本院命原告提出證人，以明兩造婚姻實況，原告
      均未能提出。縱其主張屬實，被告不照顧原告母親，也沒
      照顧原告，亦難認構成惡意遺棄，或兩造難繼續相處可歸
      責於被告。蓋婚姻關係本係由來自原歸屬不同家庭之男女
      ，為相互扶持、實現愛情、傳承生命、經營家庭生活之結
      合關係，是夫妻間生活之相處，除原既存於人類社會之生
      存問題及壓力外，尚須調整來自雙方原生家庭之生活習慣
      與觀念，以適應夫妻結合所衍生之新生活關係。蓋經營家
      庭關係，應是付出多於享受，容忍多於要求，如此始能獲
      得圓滿之家庭生活。倘家庭成員各自堅持舊有觀念或己見
      ，均有可能發生婚姻之爭端。況婚姻關係畢竟非僱傭關係
      ，本應相互扶持，並無何人有義務照顧配偶之家人之理，
      否則即可僱請一家庭幫傭，以解決此一問題，又何需結婚
      ？本件原告以兩造婚後，被告不照顧原告母親，也沒照顧
      原告為由訴請離婚，究其原因，不過為兩造價值觀及生活
      態度之不同，所造成之爭議，只須耐心溝通及容忍，當可
      解決，殊難認兩造有離婚之理由。況我國裁判離婚必基於
      民法第一千零五十二條第一項之列舉原因及同條第二項之
      概括原因，除此之外，則無由判決離婚。本件原告訴請離
      婚，其理由並不在民法第一千零五十二條第一項及第二項
      之列，自難予允許，其訴在法律上顯無理由，揆諸前揭說
      明，爰不經言詞辯論，駁回原告之請求。
丙、據上論結，本件原告之訴為無理由，依民事訴訟法第二百四
    十九第二項前段、第七十八條判決如主文。
中　　華　　民　　國　　94　　年　　12　　月　　26　　日
                        臺灣花蓮地方法院家事法庭
                            法      官  沈士亮
以上正本與原本無異。
如對本判決不服，應於送達後二十日內，向本院提出上訴狀（應
抄附繕本）。
                            法院書記官
中　　華　　民　　國　　94　　年　　12　　月　　26　　日
